臺灣雲林地方法院刑事判決　　　　　　　100年度訴字第518號
公　訴　人　臺灣雲林地方法院檢察署檢察官
被　　　告　蔡宗修
上列被告因違反毒品危害防制條例案件，經檢察官先後提起公訴
（100 年度毒偵字第739 、673 號），被告於準備程序進行中，
就被訴事實均為有罪之陳述，本院依簡式審判程序合併審理，判
決如下：
    主  文
蔡宗修施用第一級毒品，累犯，處有期徒刑拾壹月；又施用第一
級毒品，累犯，處有期徒刑拾壹月，扣案含第一級毒品海洛因成
分之粉末（驗餘淨重壹點壹貳公克，純質淨重零點壹玖公克）沒
收銷燬、包裝上開第一級毒品海洛因之塑膠夾鍊袋拾伍個、注射
針筒貳支、注射用水貳瓶、塑膠鏟管壹支均沒收。應執行有期徒
刑壹年捌月，扣案含第一級毒品海洛因成分之粉末（驗餘淨重壹
點壹貳公克，純質淨重零點壹玖公克）沒收銷燬、包裝上開第一
級毒品海洛因之塑膠夾鍊袋拾伍個、注射針筒貳支、注射用水貳
瓶、塑膠鏟管壹支均沒收。
    事  實
一、蔡宗修前因施用毒品案件，經觀察、勒戒後，認無繼續施用
    毒品傾向，於民國93年3 月12日釋放出所，並由臺灣雲林地
    方法院檢察署檢察官於同日以93年度毒偵字第116 號為不起
    訴處分確定。又因偽造文書、竊盜、偽造文書等案件，分別
    經法院判處有期徒刑3 月、4 月、4 月確定；另因毒品危害
    防制條例、竊盜等案件，經法院分別判處有期徒刑1 年、6
    月，定應執行刑為有期徒刑1 年5 月確定，上開案件接續執
    行，於96年1 月17日縮短刑期假釋出監，至96年6 月6 日假
    釋期滿未經撤銷，而執行完畢。詎其仍不知悔改，於上開觀
    察、勒戒執行完畢釋放5 年後（惟如上述，其已於觀察、勒
    戒執行完畢釋放後，5 年內再犯施用毒品之罪），復基於施
    用第一級毒品海洛因之犯意，分別為下列行為：(一)、於100
    年4 月14日某時許，在雲林縣元長鄉○○村○○路18巷71號
    住處，以將海洛因摻水後置於針筒內注射手臂之方式，施用
    第一級毒品海洛因1 次；(二)、於100 年4 月24日24時許，在
    雲林縣元長鄉○○村○○路18巷73號住處之2 樓房間內，以
    將海洛因摻水置於注射針筒內，再注射手臂之方式，施用第
    一級毒品海洛因1 次。嗣分別(一)、於100 年4 月14日因其為
    毒品列管人員，為警通知到場採集尿液送驗，結果檢出毒品
    嗎啡、可待因陽性反應；(二)、於100 年4 月25日8 時50分，
    為警持法院核發之搜索票前往搜索，在前開處所查獲第一級
    毒品海洛因15包（以塑膠夾鍊袋15個包裝，毒品毛重3.77公
    克，實際毛重5.19公克），並扣得施用毒品器具注射針筒2
    支、注射用水2 瓶、塑膠鏟管1 支，經採集其尿液送驗，結
    果檢出毒品嗎啡、可待因陽性反應。始查悉上情。
二、案經雲林縣警察局臺西分局、西螺分局分別報告臺灣雲林地
    方法院檢察署檢察官偵查起訴。
    理  由
甲、程序部分：
    被告蔡宗修所犯係死刑、無期徒刑、最輕本刑為3 年以上有
    期徒刑以外之罪，其於準備程序就前揭被訴事實均為有罪之
    陳述，經告知簡式審判程序之旨，並聽取其與公訴人之意見
    後，本院認無不得或不宜改依簡式審判程序進行之處，爰依
    刑事訴訟法第273 條之1 第1 項，裁定由受命法官獨任進行
    簡式審判程序，合先敘明。
乙、實體部分：
一、訊據被告對其在上揭時、地先、後施用第一級毒品海洛因各
    1 次之事實，於本院準備程序及審理中均自白不諱；而其為
    警查獲時，採集之尿液檢體，經警送驗後，均呈毒品嗎啡、
    可待因之陽性反應，有雲林縣警察局臺西分局委託檢驗尿液
    代號與真實姓名對照認證單、詮昕科技股份有限公司報告日
    期：100 年4 月28日所出具，報告編號：00000000號之濫用
    藥物尿液檢驗報告各1 紙（詳見雲林縣警察局臺西分局刑案
    偵查卷）及雲林縣警察局西螺分局應受尿液採驗人尿液檢體
    採集送驗紀錄表影本、詮昕科技股份有限公司報告日期：10
    0 年5 月5 日所出具，報告編號：00000000號之濫用藥物尿
    液檢驗報告各1 紙（詳見100 年度毒偵字第673 號偵查卷第
    29頁、第28頁）附卷足憑；另被告於100 年4 月25日8 時50
    分為警搜索查獲所扣得之粉末15包（毛重3.77公克，實際毛
    重5.19公克，驗餘淨重1.12公克，純質淨重0.19公克），經
    送鑑定，檢出第一級毒品海洛因成分，有法務部調查局濫用
    藥物實驗室100 年5 月13日調科壹字第10023011130 號鑑定
    書1 紙附卷可稽（詳見100 年度毒偵字第673 號偵查卷第23
    頁），另有扣案被告所有之施用毒品器具注射針筒2 支、注
    射用水2 瓶、塑膠鏟管1 支，均足以佐證被告前開任意性自
    白與事實相符，堪認為真實。而按觀察、勒戒或強制戒治執
    行完畢釋放後，5 年內再犯施用第一、二級毒品之罪者，檢
    察官應依法追訴，毒品危害防制條例第23條第2 項定有明文
    ；查被告前因施用毒品案件，經觀察、勒戒後，認無繼續施
    用毒品傾向，於93年3 月12日釋放出所，並由臺灣雲林地方
    法院檢察署檢察官於同日以93年度毒偵字第116 號為不起訴
    處分確定。又於觀察、勒戒完畢釋放後5 年內之94年間，因
    犯毒品危害防制條例（連續施用第一級毒品罪）案件，經本
    院判處有期徒刑1 年確定等情，有臺灣高等法院被告前案紀
    錄表1 份在卷可稽，是被告前自93年3 月12日觀察、勒戒完
    畢釋放後，距其為本案2 次施用毒品犯行時，雖均已相隔5
    年以上，然其於觀察、勒戒完畢釋放後之94年間，已因施用
    第一級毒品犯行，經法院判處罪刑確定，顯見被告之再犯率
    甚高，其原所實施之觀察、勒戒，已無法收其實效，而無5
    年戒斷期之存在，其本件2 次施用毒品犯行自無再經觀察、
    勒戒或強制戒治之必要，而應逕予起訴，由法院依法審判。
    綜上，本件事證明確，被告上揭2 次施用第一級毒品之犯行
    均堪以認定，應依法論科。
二、按海洛因係毒品危害防制條例第2 條第2 項第1 款所規範之
    第一級毒品，故核被告上揭分別予以施用之行為，均係犯毒
    品危害防制條例第10條第1 項之施用第一級毒品罪；其施用
    第一級毒品前、後持有該毒品之行為，均各為其施用之高度
    行為所吸收，而不另論罪；至被告前揭2 次施用毒品之行為
    ，其犯意個別、行為互殊，應予分論併罰；又被告有如事實
    欄所述之前科及執行情形，有前揭臺灣高等法院被告前案紀
    錄表附卷可憑，是其於有期徒刑執行完畢後，5 年以內故意
    再犯本件有期徒刑以上之2 罪，均為累犯，就其前揭所犯2
    罪，各依刑法第47條第1 項規定，分別予以加重其刑。爰審
    酌被告前有多次前科，此有臺灣高等法院被告前案紀錄表附
    卷可憑，且經觀察、勒戒執行完畢釋放後，竟仍不知改悔，
    陷於毒癮而難以自拔，危害國民健康，及其犯罪之動機、手
    段、於本件犯罪後尚能坦承犯行，態度良好等情，分別量處
    如主文所示之刑，並定其應執行之刑如主文。扣案之粉末15
    包（驗餘淨重1.12公克，純質淨重0.19公克），經送鑑定，
    檢出含有第一級毒品海洛因成分等情，有法務部調查局濫用
    藥物實驗室100 年5 月13日調科壹字第10023011130 號鑑定
    書1 紙附卷可稽（詳見100 年度毒偵字第673 號偵查卷第23
    頁），已如上述，係查獲之第一級毒品，不問是否屬於犯人
    所有，爰依毒品危害防制條例第18條第1 項前段之規定，一
    併諭知沒收銷燬之；另扣案包裹上開第一級毒品之外包裝塑
    膠夾鍊袋15個，並非不可與毒品分離，其係毒品之外包裝，
    用於包裹毒品及注射針筒2 支、注射用水2 瓶、塑膠鏟管1
    支，均乃被告所有供施用海洛因所用（但非專用）之物，爰
    依刑法第38條第1 項第2 款、第3 項之規定，一併宣告沒收
    之。
據上論斷，依刑事訴訟法第273 條之1 第1 項、第299 條第1 項
前段，毒品危害防制條例第10條第1 項、第18條第1 項前段，刑
法第11條前段、第47條第1 項、第51條第5 款、第38條第1 項第
2 款，判決如主文。
本案經檢察官陳祥薇到庭執行職務。
中    華    民    國   100    年    10    月    18    日
                  刑事第二庭  法  官  張文俊
以上正本證明與原本無異。
如不服本判決，應於收受送達後10日內，向本院提出上訴書狀，
並應敘述具體理由；其未敘述上訴理由者，應於上訴期間屆滿後
20日內，向本院補提理由書（須按他造當事人之人數附繕本），
「切勿逕送上級法院」。
                              書記官  金雅芳
中    華    民    國   100    年    10    月    18    日
附錄本案論罪科刑法條全文：
毒品危害防制條例第10條
施用第一級毒品者，處六月以上五年以下有期徒刑。
施用第二級毒品者，處三年以下有期徒刑。